---
title: "Capitulo 3_ R for Data Science"
subtitle: "Data Transformation with dplyr"
author: "Maria y Juan"
date: "`r format(Sys.Date(),'%e de %B, %Y')`"
output:
  pdf_document:
    toc: yes
    toc_depth: 4
  html_document:
    toc: yes
    toc_depth: 4
    df_print: paged
---
```{r echo=FALSE}
library(knitr)
# Evitamos que el código en el informe salga del margen.
knitr::opts_chunk$set(tidy.opts=list(width.cutoff=50), tidy=TRUE, 
                      echo = TRUE, message = FALSE, warning = FALSE, 
                      comment = NA)
```

# Introduction

```{r Paquetes, message=FALSE}
#install.packages("nycflights13")
library(nycflights13)
library(tidyverse)
```

```{r}
head(flights)
```
Esta base de datos es de tipo _tibble_, un tipo de data frame que trabaja mejor con _tidyverse_.

# dplyr Basics

El capitulo se va a enfocar en 5 funciones claves que posee el dplyr:

- Seleccionar observaciones por sus valores **filter()**
- Reordenar filar **arrange()**
- Seleccionar variables por su nombre **select()**
- Crear nuevas variables con funciones sobre variables existentes **mutate()**
- Colapsar varios valores en un resumen simple **summarize()**
- Enfocar una función por grupo **group_by**

## filter()

### Filter rows with filter()

filter(
1. data frame
2/n Expresiones a utilizar
)

```{r}
# Filtramos la base de datos flights, por mes y dia = 1. Si añadimos () se guarda el vector y muestra el resultado 
(jan1 <- filter(flights, month == 1, day == 1))
```

### Comparisons



